臺灣高等法院花蓮分院刑事判決　　　　96年度交上易字第25號
上　訴　人　臺灣臺東地方法院檢察署檢察官
被　　　告　甲○○
上列上訴人因過失致死案件，不服臺灣臺東地方法院96年度交易
字第21號中華民國96年8月7日第一審判決（起訴案號：臺灣臺東
地方法院檢察署95年度偵字第2915號），提起上訴，本院判決如
下：
    主  文
原判決撤銷。
甲○○從事業務之人，因業務上之過失致人於死，處有期徒刑拾
月，減為有期徒刑伍月，如易科罰金，以新臺幣壹仟元折算壹日
。
    事  實
本院認定之犯罪事實除補充甲○○係從事荖葉種植及販賣的工作
，平日即駕駛車牌5528-JN號自小貨車載運荖葉至客戶處，駕駛
小貨車為其附隨之業務，為從事業務之人，其餘與原審判決書事
實欄內之記載相同，茲引用之（如附件）。
    理  由
一、被告甲○○於民國95年11月22日上午，駕駛車牌5528-JN號
    自小貨車，沿台東縣台東市○○路○段快車道外側由北往南
    方向直行，途經該路段與中華路4段161巷設有閃光黃燈號誌
    之交岔路口時，雖見被害人林柄彬騎乘PSC-1636號重型機車
    ，沿中華路4段161巷由東往西方向，直行至臨海路3段之交
    岔路口之狀況，惟因認被害人有停滯的現象，故未減速，亦
    未鳴按喇叭示警，仍以一貫之速度前行，致使被害人所騎乘
    之機車前方撞擊被告所駕駛之貨車左後方，而受有頭部外傷
    、急性硬腦膜下血腫及腦內出血等傷勢，經送醫後於同年月
    24日上午9時45分死亡等事實，業據被告於警詢、偵查、原
    審及本院審理時供承不諱，且經證人饒彩齡於警詢時證明在
    卷（見相驗偵卷第86至88頁，被告對此證據能力並無意見，
    且此一證據具有可信度，可採為證據），並有臺東縣警察局
    台東分局道路交通事故現場圖（見相驗偵卷第13頁）、道路
    交通事故調查報告表（見相驗偵卷第14、15頁）、道路交通
    事故現場照片20張（見相驗偵卷第21至30頁）、臺灣臺東地
    方法院檢察署勘驗筆錄（見相驗偵卷第31、32、44頁）、相
    驗屍體證明書（見相驗偵卷第35頁）、驗斷書（見相驗偵卷
    第36至42頁）、相驗暨車輛毀損照片（見相驗偵卷第54至79
    頁）、事故現場監視器翻拍照片（見相驗偵卷第82至85頁）
    可參。另本件事故送請臺灣省車輛行車事故覆議鑑定委員會
    鑑定之結果認：被害人林柄彬駕駛重型機車行經閃光紅燈號
    誌之路口，支線道車未暫停讓幹道車先行，為肇事主因；被
    告甲○○駕駛自小貨車行經閃光黃燈號誌路口，未減速接近
    注意安全小心通過，為肇事次因，有該會96年7月5日府覆議
    字第0966201915號函附覆議意見書附卷可參（見原審卷第32
    、33頁），是被告在能注意又無不能注意之情形下，竟疏未
    採取防避措施，致發生本件交通事故，其過失行為與被害人
    死亡間，顯有因果關係。本件事證明確，被告前開犯行堪予
    認定，應依法論科。
二、核被告從事荖葉種植及販賣工作，經常駕駛小貨車載運荖葉
    至客戶處所，其駕駛車輛乃工作上之輔助行為，兩者甚為密
    切，應認駕駛為其附隨業務，故其因駕駛之附隨業務上之過
    失致被害人死亡之行為，係犯刑法第276條第2項之業務過失
    致死罪。原審未察被告乃從事業務之人，僅論以普通過失致
    人於死罪，而為論罪科刑，自有違誤。檢察官執此上訴，為
    有理由，原判決既有前揭可議，自應由本院撤銷改判之。又
    被告肇事後，即親自以電話報警，並陳明肇事人姓名、地點
    ，請警方人員前往處理等情，有臺東縣警察局道路交通事故
    肇事人自首情形紀錄表1紙在卷可稽 (見相驗偵卷第18頁)，
    是被告既已向該管公務員申述犯罪事實而接受裁判，合於刑
    法第62條前段自首要件，應減輕其刑。爰審酌被告係從事駕
    駛業務之人，對於道路駕駛及用路人之安全，應有較高之注
    意義務，其於本件肇事行為過於怠忽，因而造成被害人死亡
    結果，致被害人家屬精神、心理受創嚴重，內心之悲痛、遺
    憾，經久無以平息、彌補，其罪責，誠不能視為輕微，然被
    告前無刑案紀錄，素行良好，於本院審理中已與被害人家屬
    達成和解，且被害人駕駛機車亦有未戴安全帽及禮讓幹道車
    輛先行之過失等一切情狀，量處如主文第2項所示之刑。又
    被告所犯符合中華民國九十六年罪犯減刑條例所定之減刑條
    件，爰依該條例第2條第1項第3款規定，減其宣告刑1/2，並
    依同條例第9條規定，諭知易科罰金之折算標準，以資懲儆
    。
三、據上論斷，應依刑事訴訟法第369條第1項前段、第373條、
    第364條、第299條第1項前段，刑法第276條第2項、第41條
    第1項前段、中華民國九十六年罪犯減刑條例第2條第1項第3
    款、第9條，判決如主文。
本案經檢察官乙○○到庭執行職務。
中　　華　　民　　國　　96　　年　　12　　月　　28　　日
                  刑事庭審判長法  官  謝志揚
                              法  官  賴淳良
                              法  官  劉雪惠
以上正本證明與原本無異。
如不服本判決，應於送達後十日內，向本院提出上訴狀。其未敘
述理由者，並應於提出上訴狀後十日內向本院補提理由狀 (須附
繕本)。
                              書記官  李德霞
中　　華　　民　　國　　96　　年　　12　　月　　28　　日
附錄本判決論罪科刑法條：
刑法第276條第2項
從事業務之人，因業務上之過失犯前項之罪者，處5年以下有期
徒刑或拘役，得併科3000元以下罰金。
